# 审计业务中遇到的几个问题

提问人：liubin988513 时间：2013-08-09 22:24:26
1 ，我理解属于，因为坏账准备变更直接影响当期利润，具有偶发性，影响报表使用人对公司经营业绩和盈利能力做出正常判断。且满足“根据税收、会计等法律、法规的要求对当期损益进行一次性调整对当期损益的 影响；
2 ，如果土地证办理不构成后续占用与使用土地的障碍，只是一种法律形式。鉴于被审计单位已经使用土地，应按需要支付成本确认无形资产

回答人：chenyiwei
赞同对于问题 2 的意见。但对于问题 1 ，因为会计估计变更并不是偶发性的，没有证据表明今后不会再发生，所以不建议作为非经常性损益。

提问人：bourne85 时间：2013-08-10 16:35:32
陈版，对于问题 1 ，本身公司制定会计政策和估计的时候就要考虑一个持续性，才能保证会计政策和估计的应用有连续性，如果频繁变更，不是违背连续性的原则吗？

回答人：chenyiwei
不应把问题扩展到全部会计估计。否则，会计估计变更的影响都可以算作非经常性损益，这是不合适的。还是建议具体分析导致估计变更的原因，以便判断。